Inventaris van het archief van de Federatie van Afbouw- en Afwerkbedrijfschappen, 1997-2002
Nationaal Archief, Den Haag
Federatie van Afbouwbedrijfschappen
Federatie Afbouwbedrijfschappen
1997-2002
P58
0.70 meter; 11 inventarisnummers.
Normale geschreven, getypte en gedrukte documenten, geen bijzondere handschriften.
Nationaal Archief, Den Haag
Federatie van Afbouw- en Afwerkbedrijfschappen, 1997-2002
De Federatie van Afbouw- en Afwerkbedrijfschappen heeft bestaan van 1997 tot en met 2002. Het was een samenwerkingsverband tussen het Bedrijfschap voor het Schildersbedrijf, het Bedrijfschap Stukadoors-, Terrazzo- en Steengaasstellersbedrijf en het Bedrijfschap voor het Natuursteenbedrijf. Het archief bestaat voornamelijk uit bestuursverslagen.
Archiefvorming
Geschiedenis van de archiefvormer
De Federatie van Afbouw- en Afwerkbedrijfschappen is in 1997 ingesteld per gelijkluidende verordeningen van het Bedrijfschap voor het Schildersbedrijf, het Bedrijfschap Stukadoors-, Terrazzo- en Steengaasstellersbedrijf en het Bedrijfschap voor het Natuursteenbedrijf. De verordeningen zijn goedgekeurd door de Sociaal-Economische Raad bij besluit van 20 maart 1998. De Instellingsverordening Federatie van Afbouw- en Afwerkbedrijfschappen is gepubliceerd in de Staatcourant 1998, nr. 67.
De Federatie van Afbouw- en Afwerkbedrijfschappen is ingesteld als voorziening tot gemeenschappelijke behartiging van belangen als bedoeld in titel V van het tweede hoofdstuk van de Wet op de bedrijfsorganisatie (Wbo). Anders dan bedoeld heeft de samenwerking tussen de genoemde bedrijfschappen niet geleid tot een gemeenschappelijke voorziening met rechtspersoonlijkheid als bedoeld in artikel 110 Wbo.
De genoemde bedrijfschappen hadden tot taak een het belang van het Nederlandse volk dienende bedrijfsuitoefening door de ondernemingen, waarvoor zij waren ingesteld, te bevorderen, alsmede het gemeenschappelijke belang van die ondernemingen en van de daarbij betrokken personen te behartigen (art 71 Wbo). Ter vervulling van de taak hielden die bedrijfschappen zich onder meer bezig met:
de registratie van de ondernemingen waarvoor zij was ingesteld
het onderzoek op sociaal, economisch en technisch gebied
mededinging
de vakopleiding, omscholing en herscholing
de verruiming van de werkgelegenheid en voorkoming van werkloosheid.
In 2000 heeft het Bedrijfschap voor het natuursteenbedrijf besloten om uit de gemeenschappelijke voorziening te stappen. Het Bedrijfschap voor het Schildersbedrijf en het Bedrijfschap Stukadoors-, Terrazzo- en Steengaasstellersbedrijf hebben besloten om samen één nieuw bedrijfslichaam te gaan vormen: het Hoofdbedrijfschap Afbouw en Onderhoud. Met de instelling van het Hoofdbedrijfschap Afbouw en Onderhoud en de opheffingen van het Bedrijfschap voor het Schildersbedrijf en het Bedrijfschap Stukadoors-, Terrazzo- en Steengaasstellersbedrijf (Staatsblad 2002, nr. 394) is er in 2003 een einde gekomen aan de Federatie van Afbouw- en Afwerkbedrijfschappen.
Geschiedenis van het archiefbeheer
In 2003 is het archief van de Federatie van Afbouw- en Afwerkbedrijfschappen overgegaan naar het Hoofdbedrijfschap Afbouw en onderhoud (sinds 2007 Bedrijfschap Afbouw). In 2013 is het archief van de Federatie van Afbouw- en Afwerkbedrijfschappen bewerkt. Het archief werd na de bewerking overgebracht naar het Nationaal Archief. Alle vergadermappen van de bestuursvergadering zijn aanwezig.
De verwerving van het archief
Het archief is krachtens bepalingen van de Archiefwet overgebracht.
Inhoud en structuur van het archief
2.25
Inhoud
Het archief bevat een serie verslagen van bestuursvergadering en jaarplannen van de Federatie van Afbouw- en Afwerkbedrijfschappen
Selectie en vernietiging
Een deel van het archief werd vernietigd aan de hand van de Lijst van voor vernietiging in aanmerking komende archiefbescheiden van lichamen ingesteld op grond van het Tweede Hoofdstuk van de Wet op de Bedrijfsorganisatie, 30 januari 1979/nr. 197.820, gepubliceerd in de Staatscourant van 8 juni 1979, nr. 115. De vernietiging heeft plaatsgevonden op 21 augustus 2013 volgens DIN norm 32757-1. Dit vernietigde archief bestond uit ongeveer 6 archiefdozen (ca. 0,6 meter). Een beknopt overzicht van documenten die volgens de vernietigingslijst vernietigd zijn:
Correspondentie van 1997 t/m 2002
Interne correspondentie, mededelingen en memo's.
Het archief had, na bewerking, een omvang van ca. 0,8 meter.
Aanvullingen
Er zijn geen aanvullingen te verwachten.
Ordening van het archief
De ordening is naar onderwerp. De secundaire ordening is chronologisch.
Aanwijzingen voor de gebruiker
Openbaarheidsbeperkingen
Volledig openbaar.
Materiële beperkingen
Het archief kent geen beperkingen voor het raadplegen van de stukken als gevolg van de materiële staat.
Aanvraaginstructie
Openbare archiefstukken kunnen online worden aangevraagd en gereserveerd. U kunt dit ook via de terminals in de studiezaal van het Nationaal Archief doen. Om te kunnen reserveren dient u de volgende stappen te volgen:
U maakt een profiel aan op www.gahetna.nl, en logt vervolgens in
Via de archiefinventaris (alleen de beschrijvingen met rode nummers) selecteert u het gewenste archiefstuk door op de knop 'Reserveren' te klikken
In het volgende scherm geeft u aan op welke dag u het archiefstuk wilt inzien
Indien u zich bevindt in de studiezaal en een tafelnummer heeft ontvangen kunt u dit nummer vermelden. Als u geen tafelnummer heeft kunt u tafelnummer 777 laten staan
Vervolgens bevestigt u uw reservering door deze te versturen.
Verwant materiaal
Beschikbaarheid van kopieën
Uit dit archief zijn geen kopieën op een alternatieve drager als microfilm, microfiche of in digitale vorm beschikbaar.
Publicaties
Het rapport 'Het schap op maat genomen' is geschreven in opdracht van de minister van Sociale Zaken en Werkgelegenheid en mede namens de minister van Economische Zaken, de minister van Landbouw, Natuur en Voedselkwaliteit en de minister van Binnenlandse Zaken. Dit rapport is samen met het advies van de Sociaal Economische Raad (SER) 'Hergroepering binnen het PBO-stelsel' aangeboden aan de minister van Sociale Zaken en Werkgelegenheid
Onderzoeksbureau IVA Het schap op maat genomen. Evaluatieonderzoek naar het functioneren van de produkt- en bedrijfsschappen Den Haag, 1997
SER Hergroepering binnen het PBO-stelsel. Standpunt over de hergroepering van de product- en bedrijfschappen Den Haag, 1997
Beschrijving van de series en archiefbestanddelen
- Stukken niet naar inhoud beschreven, A
  - Jaarplannen, beleidsnotitie, managementletter, 1997 - 2002; 1; 1 omslag
  - Verslagen, notulen en overige vergaderstukken van openbare bestuursvergaderingen., 1997 - 2002; 2-11; 10 pakken
    - 1997, 2
    - 1998, 3
    - 1998, 4
    - 1999 januari - juni, 5
    - 2000 augustus - december, 6
    - 2000, 7
    - 2001, 8
    - 2002 februari - mei, 9
    - 2002 juni - september, 10
    - 2002, 11